【裁判字號】    95,易,1755
【裁判日期】    951208
【裁判案由】    毒品危害防制條例
【裁判全文】
臺灣板橋地方法院刑事判決              95年度易字第1755號
公  訴  人  臺灣板橋地方法院檢察署檢察官
被      告  甲○○
                    （另案於臺灣臺北監獄臺北分監執行中）
上列被告因違反毒品危害防制條例案件，經檢察官提起公訴（95
年度毒偵字第4900號），本院合議庭以裁定進行簡式審判程序，
判決如下：
    主  文
甲○○施用第二級毒品，處有期徒刑伍月；扣案大麻肆包（合計
淨重壹點貳玖公克）沒收銷燬之。又施用第二級毒品，處有期徒
刑伍月；扣案安非他命貳包（合計淨重壹點貳伍公克）沒收銷燬
之，安非他命吸食器壹組、玻璃球肆只、電子磅秤壹台均沒收。
應執行有期徒刑玖月，扣案大麻肆包（合計淨重壹點貳玖公克）
、安非他命貳包（合計淨重壹點貳伍公克）沒收銷燬之，安非他
命吸食器壹組、玻璃球肆只、電子磅秤壹台均沒收。
    事  實
一、甲○○前因施用毒品案件，經臺灣臺北地方法院以94年度毒
    聲字第589 號裁定將其送往勒戒處所觀察、勒戒後，認無繼
    續施用毒品之傾向，而於民國94年12月8 日釋放，並由臺灣
    臺北地方法院檢察署檢察官以94年度毒偵字第2210號為不起
    訴處分確定；復因施用第二級毒品案件，經本院以95年度簡
    字第2457號判處應執行有期徒刑6 月，如易科罰金以銀元
    300 元折算一日確定（尚未執行完畢）。詎甲○○仍不知悔
    改，明知大麻及安非他命均為毒品危害防制條例第2 條第2
    項第2 款所規定之第二級毒品，竟於上開觀察、勒戒執行完
    畢釋放後5 年內，基於施用第二級毒品大麻之犯意，於95年
    7 月初某日時，在其當時位於臺北縣中和市○○路180 號34
    樓之7 住處，以將大麻煙草摻於香煙內點火吸食之方式，施
    用第二級毒品大麻1 次；另基於施用第二級毒品安非他命之
    犯意，於95年7 月13日中午12時許，亦在上址住處，以將安
    非他命置於吸食器及玻璃球內加熱燒烤吸食其煙霧之方式，
    施用第二級毒品安非他命1 次。嗣於95年7 月13日下午4 時
    許，在上址住處為警查獲，並扣得甲○○所有之大麻4 包（
    合計淨重1.29公克）、安非他命2 包（合計淨重1.25公克）
    、甲○○所有用以施用安非他命之安非他命吸食器1 組、玻
    璃球4 只、電子磅秤1 台等物，及甲○○所有用以施用第一
    級毒品海洛因之殘渣袋64只、分裝袋466 只（起訴書誤載為
    446 只）、分裝杓4 支、研磨器1 個等物（甲○○所涉施用
    第一級毒品罪嫌部分，另由檢察官移送本院刑事庭併案審理
    中）。
二、案經臺北縣政府警察局中和分局報請臺灣板橋地方法院檢察
    署檢察官偵查起訴。
    理  由
一、上揭事實，業據被告甲○○於本院審理時坦白承認；且被告
    於為警查獲後所採集之尿液，經送請臺灣檢驗科技股份有限
    公司以酵素免疫分析法初步檢驗、氣象層析質譜儀法確認檢
    驗之檢驗結果，確呈安非他命類陽性反應，有該檢驗機構出
    具之濫用藥物尿液檢驗報告1 份附卷可稽；而被告為警查獲
    時所扣得煙草4 包（合計淨重1.29公克），經送請法務部調
    查局以氣相層析質譜儀分析法鑑定之結果，均含大麻成分，
    此亦有該局95年9 月10日調科壹字第09523013510 號鑑定書
    1 紙在卷可稽；此外，復有安非他命2 包（合計淨重1.25公
    克）、安非他命吸食器1 組、玻璃球4 只、電子磅秤1 台等
    扣案可資佐證，足認被告上開自白，核與事實相符；至被告
    於為警查獲後所採集之尿液，經送請臺灣檢驗科技股份有限
    公司以酵素免疫分析法初步檢驗、氣象層析質譜儀法確認檢
    驗之檢驗結果，固呈大麻類陰性反應（見前揭濫用藥物尿液
    檢驗報告），惟查，被告本件施用第二級毒品大麻之時間，
    係於95年7 月初某日時，此為被告所自承，被告施用大麻後
    ，距其於95年7 月13日為警查獲採集尿液之時間，兩者相隔
    已逾一般施用大麻後尿液中可檢出大麻代謝物之通常檢出時
    限（即3 日，法務部調查局90年11月22日（90）陸（1） 字
    第90076326號函文參照），是被告該次驗尿之結果，縱呈大
    麻類陰性反應，亦不影響於其先前確有施用第二級毒品大麻
    之認定，併予敘明。又被告前因施用毒品案件，經臺灣臺北
    地方法院以94年度毒聲字第589 號裁定將其送往勒戒處所觀
    察、勒戒後，認無繼續施用毒品之傾向，而於94年12月8 日
    釋放，並由臺灣臺北地方法院檢察署檢察官以94年度毒偵字
    第2210號為不起訴處分確定，復因施用第二級毒品案件，經
    本院以95年度簡字第2457號判處應執行有期徒刑6 月，如易
    科罰金以銀元300 元折算一日確定（尚未執行完畢），此亦
    有臺灣臺北地方法院檢察署檢察官94年度毒偵字第2210號不
    起訴處分書、臺灣高等法院被告前案紀錄表等各1 份在卷可
    憑；本件事證明確，被告施用毒品犯行，堪以認定。
二、按大麻及安非他命均為毒品危害防制條例第2 條第2 項第2
    款所規定之第二級毒品。核被告施用大麻及施用安非他命之
    行為，均係犯毒品危害防制條例第10條第2 項之施用第二級
    毒品罪；其施用前後持有第二級毒品大麻、第二級毒品安非
    他命之低度行為，應為其施用之高度行為所吸收，均不另論
    罪。被告所犯上開二罪，犯意各別，行為互殊，應予分論併
    罰。爰審酌被告前已因施用毒品而受不起訴處分之寬典，並
    經法院論罪科刑，猶不能斷絕毒癮而一再施用，顯見其自制
    力薄弱，惟其施用毒品僅屬自殘行為，對於他人之法益尚無
    直接之侵害，及其犯後坦承犯行，態度尚稱良好等一切情狀
    ，量處如主文所示之刑，並定其應執行之刑。扣案大麻4 包
    （合計淨重1.29公克）、安非他命2 包（合計淨重1.25公克
    ），均係被告本件施用毒品犯行所查獲之第二級毒品，應依
    毒品危害防制條例第18條第1 項前段規定沒收銷燬之；而扣
    案之安非他命吸食器1 組、玻璃球4 只、電子磅秤1 台等，
    則係被告所有供其施用第二級毒品安非他命所用之物，此亦
    據被告供承在卷，爰併依刑法第38條第1 項第2 款規定宣告
    沒收；至扣案之殘渣袋64只、分裝袋466 只、分裝杓4 支、
    研磨器1 個等物，均係被告所有供其施用第一級毒品海洛因
    所用之物，與被告本件施用第二級毒品犯行無關，此亦據被
    告供述明確，爰不於本案併予宣告沒收，附予敘明。
三、又被告於本院審理時，另自承其有施用第二級毒品MDMA之行
    為（見本院95年11月24日簡式審判筆錄第3 頁），且被告本
    件為警查獲時，亦扣得第二級毒品MDMA 11 顆、第二級毒品
    MDA 1 顆（扣押物品目錄表誤載為MDMA 12 顆），惟被告此
    部分所涉施用毒品之犯行，並非本件公訴人起訴之效力所及
    ，本院無從併予審究，應由檢察官另行偵查後，而為適法之
    處置，此亦併予敘明。
據上論斷，應依刑事訴訟法第273 條之1 第1 項、第299 條第1
項前段，毒品危害防制條例第10條第2 項、第18條第1 項前段，
刑法第11條前段、第38條第1 項第2 款、第51條第5 款，判決如
主文。
本案經檢察官沈志成到庭執行職務
中    華    民    國    95    年    12    月    8     日
                  刑事第十五庭  法  官  劉景宜
以上正本證明與原本無異
如不服本判決應於送達後10日內向本院提出上訴狀
                                書記官  謝秀青
中    華    民    國    95    年    12    月    11    日
附錄本案論罪科刑法條全文：
毒品危害防制條例第10條第2項
施用第二級毒品者，處 3 年以下有期徒刑。


司法院資訊處製作；財團法人民間司法改革基金會備份。
